臺灣屏東地方法院民事裁定　　　　　　100年度家聲字第172號
聲　請　人　張宜芳
上列當事人聲請許可處分受監護宣告人梁添和之不動產事件，本
院裁定如下：
    主  文
受監護宣告人梁添和所有如附表所示之不動產，許可聲請人代理
處分。
聲請程序費用新台幣壹仟元由受監護宣告人梁添和之財產負擔。
    理  由
一、聲請意旨略以：受監護宣告人梁添和（民國○○年○ 月○○日生
    、身分證統一編號：Ｚ000000000號）於民國（下同）99年1
    月25日經本院為監護宣告，選定張宜芳為監護人，同時指定
    李梁蘭英為會同開具財產清冊之人。茲因護養受監護宣告人
    身體所費不貲，聲請人以打零工維生，無法支應護養費用，
    擬將受監護宣告人所有依附表所示之不動產處分，用供其安
    養等必要費用，為此聲請許可由聲請人代理處分該不動產等
    語，並提出財產清冊、親屬系統表、財政部台灣省南區國稅
    局財產歸屬資料清單、土地暨建物登記謄本等件為證。
二、按監護開始時，監護人對於受監護人之財產，應依規定會同
    遺囑指定、當地直轄市、縣（市）政府指派或法院指定之人
    ，於二個月內開具財產清冊，並陳報法院；而於前開財產清
    冊開具完成並陳報法院前，監護人對於受監護人之財產，僅
    得為管理上必要之行為，民法第1099條第1 項及第1099條之
    1 規定甚明。又按監護人對於受監護人之財產，非為受監護
    人之利益，不得使用、代為或同意處分。監護人為下列行為
    ，非經法院許可，不生效力：一、代理受監護人購置或處分
    不動產，民法第1101條第1 項、第2 項第1 款分別定有明文
    。
三、經查：
  (一)本件聲請人主張梁添和前經本院為監護宣告，選定聲請人擔
    任監護人，同時指定李梁蘭英為會同開具財產清冊之人等情
    ，業據聲請人提出戶籍謄本為證，此經本院職權調取98年度
    監宣字第7 號家事卷宗查核屬實；
  (二)又監護人張宜芳於監護宣告確定後，已依前揭規定，與會同
    開具財產清冊之人李梁蘭英共同將受監護宣告人之財產，開
    具清冊陳報本院，而受監護宣告人梁添和除於98年3 月2 日
    因受贈取得如附表所示之不動產外無其他積極財產，而梁添
    和臥病迄今已3 年，積蓄已耗盡等情，復據聲請人到院陳述
    明確在卷，並有該財產清冊附卷為憑。本院雖依職權查知受
    監護宣告人因腦病變曾領得農保殘廢給付新台幣（下同）40
    8,000 元，但因負有債務，已為梁添和清償350,000 元之債
    務，而梁添和先前欲辦理創業貸款，但因發病無法核貸，除
    此外，梁添和則無其他保險給付等情，業有勞工保險局100
    年10月25日保受給字第10010042820 號函在卷足佐。受監護
    宣告人領得農保給付於清償債務後所賸無幾，而梁添和重殘
    臥床，護養所需耗費不貲，經核受監護宣告人之財產確已不
    敷支應護養其身體及支出生活費用，聲請人之主張堪認屬實
    。查本件監護人欲代理處分受監護宣告人梁添和之如附表所
    示不動產以資其必要養護費用，核為必要理財處置，尚屬正
    當，該處分行為於受監護宣告人既無不利益，聲請人請求許
    可代理處分不動產，核無不合應予准許。
四、依非訟事件法第21條第1 項前段、第24條第1 項，裁定如主
    文。
中    華    民    國   100    年    11    月    28    日
                        家事庭法  官  朱盈吉
以上正本係照原本作成。
如不服本裁定應於送達後10日內向本院提出抗告狀，並繳納抗告
費新臺幣1,000元。
中    華    民    國   100    年    11    月    28    日
                              書記官  蔡明株
附表：
┌──┬────────┬────────┬─────┐
│    │                │                │          │
│編號│    不動產      │     面積       │權利範圍  │
│    │                │                │          │
├──┼────────┼────────┼─────┤
│ 1  │屏東縣高樹鄉阿拔│28,887平方公尺  │28,887分之│
│    │泉段406 地號土地│                │2,000     │
└──┴────────┴────────┴─────┘